臺灣桃園地方法院刑事裁定             100年度聲字第4747號
聲  請  人
即  被  告  許廷傑
公設辯護人  陳瑞明
上列聲請人即被告聲請停止羈押事件，本院裁定如下：
    主  文
聲請駁回。
    理  由
一、聲請意旨略以：聲請人即被告雖涉犯販賣第三級毒品愷他命
    ，然犯後態度良好，已詳述案情始末，並無偽造、變造、湮
    滅證據或勾串共犯、證人之虞，況同案其餘被告業經交保在
    外，實無羈押被告之必要。再者，被告之祖父母均已年邁，
    又患有疾病，若繼續羈押恐無法隨侍在側，以盡人子之孝道
    ，為此狀請具保停止羈押等語。
二、按被告經法官訊問後，認為犯罪嫌疑重大，所犯為死刑、無
    期徒刑或最輕本刑5 年以上有期徒刑之罪者，認為非予羈押
    ，顯難進行追訴、審判或執行者，得羈押之，刑事訴訟法第
    101 條第1 項第3 款定有明文。次按被告或辯護人得隨時具
    保聲請停止羈押，此觀刑事訴訟法第110 條第1 項自明。而
    法院應否准許被告或辯護人所為具保停止羈押之聲請，首應
    審酌聲請是否符合刑事訴訟法第114 條不得駁回其聲請之情
    形。次則應考量羈押被告之原因是否繼續存在，故法院應就
    當初依刑事訴訟法第101 條第1 項第1 、2 、3 款規定對被
    告執行羈押之原因是否存在為論斷。若認羈押原因仍屬存在
    ，參諸刑事訴訟法第101 條之2 所規定「被告經法官訊問後
    ，雖有第101 條第1 項或第101 條之1 第1 項各款所定情形
    之一而無羈押之必要者，得逕命具保、責付或限制住居」規
    定之精神，尚須對是否有羈押必要性作審查。又基於憲法保
    障人民身體自由之意旨，被告犯刑事訴訟法第101 條第1 項
    第3 款重罪條款且嫌疑重大者，仍應有相當理由認為其有逃
    亡、湮滅、偽造、變造證據或勾串共犯或證人等之虞，法院
    斟酌命該被告具保、責付或限制住居等侵害較小之手段，均
    不足以確保追訴、審判或執行程序之順利進行，此際予以羈
    押，方堪稱係屬維持刑事司法權有效行使之最後必要手段。
    是被告縱然符合上揭第3 款之羈押事由，法官仍須就犯罪嫌
    疑是否重大、有無羈押必要、有無不得羈押之情形予以審酌
    ，非謂一符合該款規定之羈押事由，即得予以羈押。是以，
    重罪不當然可成為羈押原因，然若與刑事訴訟法第101 條第
    1 項第1 、2 款事由相互以觀，各事由兼有並可互為佐證，
    則應認仍有羈押原因（最高法院98年度台抗字第668 號裁判
    意旨參照）。
三、經查：被告經本院訊問時，對於涉嫌販賣第三級毒品愷他命
    予證人江睿翊部分，於偵查中業已坦承在卷，核與證人江睿
    翊證述相符，復有通聯監聽紀錄譯文在卷可稽，足認被告涉
    嫌違反毒品危害防制條例第4 條第3 項之販賣第三級毒品罪
    ，該罪屬最輕本刑5 年以上有期徒刑之罪。且被告於本院訊
    問時辯稱：有賣給證人江睿翊，但是沒有賺錢，知道販賣之
    意思為何云云，其於本院供述內容已與偵查中相異，佐以被
    告自承與證人江睿翊熟識，復與證人江睿翊父親一同從事泥
    水工作，顯見證人江睿翊與其具相當情誼，審酌證人江睿翊
    尚未於本院審理行交互詰問，難認無維護被告之虞，堪認有
    勾串證人之虞。依上開說明，被告涉犯重罪，復有勾串證人
    之虞，應認有羈押原因，而勾串證人之虞無從以具保、責付
    等替代羈押手段加以防免，應認有羈押必要。至被告雖指稱
    家中尚有年邁祖父母需奉養等情，然此與考量是否羈押尚屬
    無涉，併此敘明。
四、據上論斷，應依刑事訴訟法第202條，裁定如主文。
中    華    民    國   100    年    11    月    29    日
                  刑事第十三庭 審判長法  官  蔡虔霖
                                     法  官  葉韋廷
                                     法  官  張宏任
如不服本裁定應於送達後5 日內向本院提出抗告狀。
以上正本證明與原本無異。
                                     書記官  陳美宜
中    華    民    國   100    年    11    月    30    日